【裁判字號】    89,台上,1403
【裁判日期】    890316
【裁判案由】    偽造有價證券
【裁判全文】
最高法院刑事判決                              八十九年度台上字第一四○三號
    上  訴  人  甲○○即陳甲.
    選任辯護人  詹文凱律師
右上訴人因偽造有價證券案件，不服台灣高等法院中華民國八十六年十二月二十四日
第二審判決（八十六年度上訴字第四七五二號，起訴案號：台灣基隆地方法院檢察署
八十六年度偵字第三○二五號），提起上訴，本院判決如左：
    主  文
上訴駁回。
    理  由
按刑事訴訟法第三百七十七條規定：上訴於第三審法院，非以判決違背法令為理由，
不得為之。是提起第三審上訴，應以原判決違背法令為理由，係屬法定要件。且必須
依據卷內資料為具體之指摘，並足據以辨認原判決已具備違背法令之形式，始屬相當
。本件原判決撤銷第一審科刑判決，改判依牽連犯關係，從一重論處上訴人甲○○（
即陳甲○○）意圖供行使之用，而偽造有價證券罪刑，已明所憑證據及認定理由。
並說明上訴人行使偽造準私文書部分，雖未經檢察官提起公訴，惟此部分與已起訴之
偽造有價證券部分，有牽連犯之裁判上一罪關係，為起訴效力所及，法院自得併予審
判，綦詳。原判決所為合法之事實認定，俱有卷內證據資料足憑，從形式上觀察，並
無違背法令之情形存在。上訴意旨略稱：上訴人於民國八十四年八月間參加王麗華之
互助會時，雖以上訴人本人及女兒陳玉玲名義加入二會，但上訴人使用陳玉玲之名義
為王麗華所明知，則在該互助會關係中，實際上之當事人為上訴人，上訴人依據互助
會會員之權利，得以參加投標、收取會金，並無不法或偽冒之情形。原審未就王麗華
是否知悉上訴人參加互助會時即表示欲參加二會，因礙於不得連續標會，始另以陳玉
玲名義為其中一會會員為調查，有刑事訴訟法第三百七十九條第十款之當然違法云云
。稽之卷內資料，王麗華於一審法院訊以被告即上訴人以陳甲○○和陳玉玲名義跟二
會？答：「是的，我以為是不同的人，我都沒有和他們碰過頭，是萬蓮介紹加入的」
等語（見一審卷第十八頁）。已足證明王麗華並不知上訴人參加互助會時即表示參加
二會，因礙於不得連續標會，始另以陳玉玲名義為其中一會會員。一審法院就此既已
調查審明，即無證據調查未盡之違法。上訴意旨顯非依據卷內資料執以指摘之適法第
三審上訴理由。應認其上訴為違背法律上之程式，予以駁回。
據上論結，應依刑事訴訟法第三百九十五條前段，判決如主文。
中      華      民      國    八十九    年      三      月     十六     日
                              最高法院刑事第三庭
                                  審判長法官  陳  錫  奎
                                        法官  洪  清  江
                                        法官  吳  昆  仁
                                        法官  李  伯  道
                                        法官  劉  敬  一
      右正本證明與原本無異
                                              書  記  官
中      華      民      國    八十九    年      三      月    二十二    日


司法院資訊處製作；財團法人民間司法改革基金會備份。
